【裁判字號】    99,行商訴,14
【裁判日期】    990520
【裁判案由】    商標異議
【裁判全文】
智慧財產法院行政判決
                                    99年度行商訴字第14號
                                     99年4月29日辯論終結
原      告  甲○○
法定代理人  丙○○
                            送.
                              .
訴訟代理人  樊欣佩律師
            許瓊文律師
被      告  經濟部智慧財產局
代  表  人  丁○○（局長）
訴訟代理人  己○○
            庚○○
參  加  人  突尼西亞商‧拉那奧創意製作國際公司
代  表  人  戊○○○  ○○○○.
訴訟代理人  楊啟元律師
上列當事人間因商標異議事件，原告不服經濟部中華民國98年11
月25日經訴字第09806122050 號訴願決定，提起行政訴訟，並經
本院命參加人獨立參加被告之訴訟。本院判決如下：
    主  文
原告之訴駁回。
訴訟費用由原告負擔。
    事實及理由
一、事實概要：原告於民國95年3 月6 日以「Lady及圖」商標，
    指定使用於商標法施行細則第13條所定商品及服務分類表第
    35類之代理進口服務及代理國內外廠商各種產品報價、投標
    、經銷、商情之提供；衣服及服飾配件零售服務；各種內衣
    、胸罩、束腹、睡衣、泳裝、罩杯、胸罩襯墊、內衣褲、生
    理褲等商品零售服務，向被告申請註冊，經被告審查，准列
    為註冊第1253307 號商標（下稱系爭商標）。嗣參加人於96
    年5 月31日提出據以異議「LADY DE PARIS & Logo」及「LA
    DY & Logo 」商標（下稱據以異議商標）主張系爭商標有違
    商標法第23條第1 項第11款、第12款、第13款及第14款規定
    ，對之提起異議。案經被告審查，認系爭商標有違商標法第
    23條第1 項第14款之規定，以98年6 月5 日中台異字第9606
    07號商標異議審定書為系爭商標之註冊應予撤銷之處分。原
    告不服，提起訴願，經訴願決定駁回，原告猶未甘服，遂向
    本院提起行政訴訟。本院因認本件訴訟之結果對於參加人之
    權利或利益將有影響，乃依行政訴訟法第42條第1 項規定，
    依職權裁定命參加人獨立參加本件被告之訴訟。
二、本件原告主張：
  (一)原告之父丙○○（原名郭榮基）係另案註冊第29105 號「淑
    女牌及圖」商標之商標專用權人。訴外人景賀開發股份有限
    公司（下稱景賀公司）於93年4 月21日向被告提出系爭商標
    「Lady及圖」之商標註冊申請，經被告於94年3 月15日以系
    爭商標「Lady及圖」與上開「淑女牌及圖」商標構成近似為
    由而核駁在案。訴外人景賀公司為合法使用系爭商標乃與訴
    外人丙○○協商，由訴外人丙○○提出「Lady及圖」商標申
    請，於取得商標權後授權予訴外人景賀公司使用。嗣原告於
    95 年6月30日經由原告之父丙○○代理原告與訴外人景賀公
    司簽訂商標授權契約，約定將系爭商標「Lady及圖」及另案
    商標「淑女牌及圖」授權予訴外人景賀公司，授權金則依雙
    方於94年8 月24日所簽訂契約書第5 條約定，亦即訴外人景
    賀公司每月須支付商標授權金新台幣23,529元予原告，授權
    期間為5 年。
  (二)訴外人丙○○於95年3 月6 日申請系爭商標時，僅知悉訴外
    人景賀公司欲使用系爭商標，然不知訴外人景賀公司與法商
    Establishments BERNIER公司之關係，亦不知法國有「LADY
    DE PARIS 及圖」商標之存在。原告係於95年12月因商標異
    議事件始知悉該法國Establishments BERNIER公司，惟原告
    當年僅12、13歲，且係受讓訴外人丙○○之商標權利，自無
    從知悉訴外人景賀公司與法商Establishments BERNIER公司
    間之關係，更未與其有業務往來。是原告申請系爭商標註冊
    前，並不知系爭商標有「先使用」之事實，且原告與參加人
    或其前手法商Establishments BERNIER公司間不相識亦未曾
    有直接業務往來或其他關係，原告申請系爭商標註冊登記，
    自無商標法第23條第1 項第12款、第14款規定之適用。
  (三)原告並非惡意申請系爭商標註冊登記，且係訴外人景賀公司
    於異議程序中，始告知其欲於原告註冊系爭商標後取得授權
    之事實，而法商Establishments BERNIER公司為使其「LADY
    de Paris」商標商品在台灣地區得以繼續合法使用商標及銷
    售，遂同意由訴外人景賀公司與原告之父丙○○簽訂協議，
    是原告申請系爭商標註冊，係未違反商業習慣及誠信原則之
    正當行為，應有商標法第23條第1 項第14款但書規定之適用
    。而參加人惡意搶奪訴外人景賀公司在台努力之成果，顯有
    違禁反言原則，自無權利保護之必要。詎被告未予詳查，而
    駁回原告之訴願，顯屬違誤等情。並聲明求為判決撤銷訴願
    決定及原處分。
三、被告則以：
  (一)據以異議商標係參加人之前手法商Establishments BERNIER
    公司於西元1921年所創，以表彰其所產銷之各種胸罩、束腹
    、內衣褲等商品之商標，除於西元1999年向其本國申准註冊
    外，並自西元1995年起行銷該商標商品至科威特、卡達、巴
    林、美國、紐西蘭、墨西哥、大陸地區、香港等世界各國及
    地區外，復於西元2000年與我國多家貿易商洽商，並進口銷
    售商品至國內。嗣參加人於西元2005年4 月自參加人之前手
    移轉取得據以異議商標後，又與法國SCL CREATION公司簽訂
    授權合約，並授權其於法國及世界各國經銷據以異議商標商
    品，此有參加人所提出之法國註冊資料、據以異議商標之歷
    史沿革、外國雜誌資料、參加人前手Establishments BERNI
    ER公司行銷其商品至世界各國進口發票、與我國貿易商往來
    信函以及商品進口至我國之商業發票等證據資料可稽。是於
    系爭商標95年3 月6 日申請註冊時，參加人及其前手有先使
    用據以異議商標之事實。
  (二)系爭商標「Lady及圖」係由一反白之粗體外文「Lady」及一
    粗體橫線以上下併列方式，置於一墨色橫置長方矩形內所聯
    合組成，而據以異議商標「LADY DE PARIS & Logo」及「LA
    DY Logo 」則係由一反白之粗體外文「Lady」及一粗體橫線
    以上下併列方式，置於一墨色橫置長方矩形內，並於外文字
    「Lady」字尾點綴一反白小花朵後，或再於粗體橫線內置入
    字體明顯偏小之外文「de Paris」所聯合組成。兩者相較，
    均有相同之主要識別部分「Lady」外，且均有以反白文字及
    一橫線置於一橫置墨色長方矩形內之設計，兩者不論外觀、
    設計意匠均極為相似，自屬構成近似之商標。
  (三)系爭商標指定使用之各種內衣、胸罩、束腹、睡衣、泳裝、
    罩杯、胸罩襯墊、內衣褲、生理褲等商品零售等服務，其目
    的即在提供女性貼身衣物商品之銷售，而該等貼身衣物商品
    通常即包括據以異議商標先使用之胸罩、束腹、內衣褲等商
    品，且兩者於行銷管道及銷售場所或消費對象等因素上具有
    共同或關聯之處，依一般社會通念及市場交易情形，及依被
    告所公告之「混淆誤認之虞」審查基準5.3.11規定，系爭商
    標指定使用之服務與據以異議商標使用之商品間應存有相當
    程度之類似關係。
  (四)原告於96年9 月26日自承訴外人景賀公司於取得「LADY de
    Paris 」商標商品代理權後，即於93年4 月21日向被告申請
    「LADY logo 」商標註冊，惟該商標與原告之另案註冊第29
    105 號「淑女牌及圖」商標構成近似，而遭核駁處分後，雙
    方乃協議以原告之名義申請系爭商標之註冊，並由訴外人景
    賀公司取得註冊第29105 號商標及系爭商標之授權登記，而
    為被授權人。訴外人景賀公司於西元2004年3 月24日與參加
    人之前手Establishments BERNIER公司簽訂協議書，由該公
    司授權訴外人景賀公司在我國使用據以異議商標，並生產、
    販賣、經銷據以異議商標之商品，而為我國之代理商。是訴
    外人景賀公司既為參加人前手在我國之代理商，而原告與該
    公司間具有商標授權關係，衡諸常理及一般經驗法則判斷，
    原告於系爭商標95年3 月6 日申請註冊時，應已知悉參加人
    之前手已有先使用據以異議商標之事實。
  (五)由參加人之前手與訴外人景賀公司間所簽訂之代理經銷協議
    條文內容，可知其僅授權訴外人景賀公司在我國使用據以異
    議商標及生產、販賣、經銷其商品，並未同意使據以異議商
    標在我國申請註冊。又原告主張參加人之前手已同意由訴外
    人景賀公司與原告協商後，以原告之名義申請系爭商標之註
    冊，惟原告並未提出證據。復以訴外人景賀公司支付據以異
    議商標商品之款項，與其是否經參加人之前手同意申請商標
    註冊係屬二事。本件既無法認定原告經參加人之前手之同意
    ，始提出系爭商標註冊申請，是系爭商標之註冊自無商標法
    第23條第1 項第14款但書規定之適用。至原告主張舉其前手
    郭錦坤早於57年即獲准註冊第29105 號「淑女牌及圖」商標
    ，並指定使用於衣服類商品，已有先使用外文「LADY」之事
    實，惟該註冊商標與系爭商標截然不同，案情各異，自不得
    執為系爭商標之註冊無違商標法第23條第1 項第14款規定之
    論據。是被告所為之處分自無違誤等語，茲為抗辯。並聲明
    駁回原告之訴。
四、參加人主張：
    系爭商標與據以異議商標間具有高度近似性，且系爭商標指
    定使用之服務與據以異議商標使用之商品間應存有相當程度
    之類似關係。復以原告之父丙○○代於93年間因訴外人景賀
    公司向被告申請「LADY logo 」商標註冊，而遭核駁處分後
    ，遂與原告之父丙○○連絡，致原告因此自應知悉系爭商標
    「LADY及圖」申請註冊之過程，惟參加人並未同意由原告申
    請註冊。是原告申請系爭商標註冊登記，自有商標法第23條
    第1 項第14款規定之適用。是被告所為之處分自無違誤。並
    聲明駁回原告之訴。
五、參酌上開當事人之陳述，可知本件兩造之主要爭點乃為：系
    爭商標「Lady及圖」之註冊是否違反現行商標法第23條第1
    項第12款或第14款之規定？原告就系爭商標之註冊是否有商
    標法第23條第1 項14款但書規定之適用？茲分述如下：
  (一)按商標「相同或近似於他人著名商標或標章，有致相關公眾
    混淆誤認之虞，或有減損著名商標或標章之識別性或信譽之
    虞者。」、「相同或近似於他人同一或類似商品或服務之註
    冊商標或申請在先之商標，有致相關消費者混淆誤認之虞者
    。」、「相同或近似於他人先使用於同一或類似商品或服務
    之商標，而申請人因與該他人間具有契約、地緣、業務往來
    或其他關係，知悉他人商標存在者。」不得註冊，分別為商
    標法第23條第1 項第12款、第13款及第14款所明定。又商標
    法第23條第1 項第14款所稱之「先使用」之商標，並不限於
    國內先使用之商標，亦包括國外先使用之商標，如此，始符
    合保護先使用之商標權人，並避免惡意搶先註冊之立法意旨
    。
  (二)查本件原告於95年3 月6 日以「Lady及圖」商標，指定使用
    於商標法施行細則第13條所定商品及服務分類表第35類之代
    理進口服務及代理國內外廠商各種產品報價、投標、經銷、
    商情之提供，衣服及服飾配件零售服務；各種內衣、胸罩、
    束腹、睡衣、泳裝、罩杯、胸罩襯墊、內衣褲、生理褲等商
    品零售服務，向被告申請註冊。茲以其所提出之系爭商標設
    計內容所示，系爭商標「Lady及圖」係由一反白之粗體外文
    「Lady」及一粗體橫線以上下併列方式，置於一墨色橫置長
    方矩形內所聯合組成（參附件附圖1 所示）。而據以異議之
    商標「LADY DE PARIS & Logo」（第00000000號）及「LADY
    Logo」（第00000000號）則係由一反白之粗體外文「Lady」
    及一粗體橫線以上下併列方式，置於一墨色橫置長方矩形內
    ，並於外文字「Lady」字尾點綴一反白小花朵後，或再於粗
    體橫線內置入字體明顯偏小之外文「de Paris」所聯合組成
    （參附件附圖2 所示）。兩者相較，除均有相同之主要識別
    部分「Lady」外，且均有以反白文字及一橫線置於一橫置墨
    色長方矩形內之設計，系爭商標與據以異議商標「LADY Log
    o 」唯一之差別，僅在於據以異議商標在該外文字「Lady」
    字尾點綴一反白小花朵，此為系爭商標所無，儘管如此，系
    爭商標與據以異議商標兩者不論外觀、設計意匠均極為相似
    ，自屬構成近似之商標。若再以系爭商標與據以異議商標二
    者所指定使用之商品均包括胸罩、束腹、內衣褲等商品以觀
    ，系爭商標與據以異議商標二者對消費者而言，其所造成之
    混淆誤認情形益見明顯。本件原告對於系爭商標與據以異議
    商標二者高度近似，且所指定使用之商品雷同一節並不否認
    ，所爭執者，主要在於原告申請系爭商標註冊時，是否與參
    加人間因契約、地緣、業務往來或其他關係，知悉參加人據
    以異議商標之存在，而有商標法第23條第1 項第14款規定之
    適用。
  (三)次查，本件原告與參加人間並無任何契約、地緣、業務往來
    關係，此為參加人所不否認，被告對此亦不爭執，此部分事
    實固堪認定。惟依原告所述，其所以以系爭商標申請註冊，
    係因訴外人景賀公司於93年4 月21日向被告提出系爭商標「
    Lady及圖」之商標註冊申請時，經被告於94年3 月15日以系
    爭商標「Lady及圖」與原告另一註冊第29105 號「淑女牌及
    圖」商標構成近似為由而核駁，訴外人景賀公司乃再與原告
    之父親即訴外人丙○○協商，由訴外人丙○○提出系爭「
    Lady及圖」商標申請註冊，於取得商標註冊後再授權予訴外
    人景賀公司使用，因此緣故，原告之父親即訴外人丙○○遂
    於95年6 月30日代理原告與訴外人景賀公司簽訂商標授權契
    約，約定將系爭商標「Lady及圖」及另案商標「淑女牌及圖
    」一併授權予訴外人景賀公司。由是可知，本件原告之父親
    丙○○申請系爭商標註冊時，確實已知訴外人景賀公司曾以
    相同商標申請註冊而遭駁回之事實。而依原告於異議階段中
    所提出之答辯狀所述：「一、查案外人景賀開發股份有限公
    司（以下稱景賀公司），早於2004年（民國93年），經法商
    BERNIER  S.A. 公司董事長Jerome BULTE先生同意，並指定
    Mr.Jean Noel TIME 代表該法商公司，與利害關係人景賀公
    司簽訂有關『LADY de Paris 』品牌之台灣代理商、批發商
    等契約後，景賀公司並業已支付法商公司有關代理上述 『
    LADY de Paris 』品牌之權利金計參佰萬元。」、「二、次
    查，景賀公司取得代理權後，於93年4 月21日向鈞局（指被
    告）提出第25類『Lady』商標申請註冊，卻與本案答辯人（
    即本件原告）註冊在先之第00029105號『淑女牌及圖Lady』
    商標之外文Lady相同或相近似遭駁回。爾後，經關係人景賀
    公司多次協商後，終取得答辯人甲○○先生之同意，將台灣
    註冊在先之『淑女牌及圖Lady』商標予以授權外，另申請第
    25類『Lady』商標（即本件系爭商標）圖樣，..... 」等語
    （參原告96年9 月26日商標異議答辯理由書所載），可知原
    告父親與訴外人景賀公司協商以系爭商標申請註冊時，確實
    知悉下列事項：1.法商BERNIER 公司已先使用據以異議商標
    之事實，2.景賀公司與訴外人法商BERNIERS.A. 公司間存有
    代理關係，3.以及景賀公司曾以法商所授權代理之系爭商標
    申請註冊遭駁之事實。其次，本件原告以系爭商標申請註冊
    時，被告曾於95年12月14日以慧商0508字第9591033200 號
    核駁理由先行通知書通知原告，指出原告系爭商標與參加人
    申請在先所註冊之第094055761 、094055764 號「 LADY &
    LOGO」商標（均為94年11月18日申請，即本件據以異議商標
    ）圖樣相同/ 近似，復指定使用之「各種布疋及衣服及服飾
    配件零售服務；各種內衣、胸罩、束腹、睡衣、泳裝、罩杯
    、胸罩襯墊、內衣褲、生理褲等商品零售服務」等服務，及
    第25類「衣服、泳衣及泳裝」等商品同一或類似，有致相關
    消費者混淆誤認之虞情形，要求原告進一步說明相關事項或
    減縮指定使用之服務、商品項目。原告遂經由全泰國際專利
    商標事務所回函表示因其已有取得商標權之註冊第00029105
    號「淑女牌Lady及圖」商標，故不願減縮系爭商標所申請指
    定使用之商品內容等語。由是益證本件原告於申請系爭商標
    註冊時，確已知悉參加人已經先使用據以異議商標之事實。
  (四)茲有疑義者，乃原告與參加人間既無契約、地緣、業務往來
    關係，則其以他人先使用之商標申請註冊，是否仍有商標法
    第23條第1 項第14款規定之適用，而不得申請商標註冊？經
    查，本件原告固然與參加人間並無任何契約、地緣、業務往
    來關係，惟其所以以高度近似於據以異議商標之系爭商標申
    請註冊，係因訴外人景賀公司欲以系爭商標申請註冊時，經
    被告以系爭商標與原告第29105 號「淑女牌及圖」商標近似
    為由駁回後，始與原告協商由原告以系爭商標提出註冊之申
    請，而依原告之異議答辯理由書所述，其既知景賀公司原為
    法商BERNIER 公司之代理商，於國內使用據以異議商標銷售
    商品，係因無法以系爭商標申請註冊後，始協商由原告提出
    申請，而其提出註冊之申請後，復又遭被告以核駁理由先行
    通知書告知謂系爭商標與參加人申請在先之據以異議商標構
    成近似，足見原告以系爭商標申請註冊時，確實知悉參加人
    先使用之據以異議商標存在之事實，而此一知悉之原因縱非
    基於契約、地緣、或業務往來關係，仍應可認為係基於類似
    或間接源於上開所舉關係而得知，符合商標法第23條第1 項
    第14款規定所指之因「其他關係」而知悉他人先使用之商標
    存在。況原告於商標異議答辯補充證據理由書(二)第3 頁自承
    參加人之前手即法商BERNIER 公司同意由訴外人景賀公司與
    原告協商後，以原告之名義申請系爭商標之註冊云云，姑不
    論原告所指法商同意部分未見其提出任何證據資料證明，即
    以其所述過程而言，顯然原告以系爭商標申請註冊時，確實
    因與法商BERNIER 公司及訴外人景賀公司協商如何以系爭商
    標申請註冊而知悉訴外人景賀公司與法商BERNIER 公司間有
    契約及業務往來關係，而此一契約及業務往來關係縱使不存
    在於原告與法商BERNIER 公司間，仍可證明原告以系爭商標
    申請註冊時，因「其他關係」而知悉他人「先使用之商標」
    存在之事實。而所謂法商BERNIER 公司是否同意景賀公司與
    原告協商由原告以系爭商標申請註冊一節，原告均無法提出
    證據證明，則其附帶主張系爭商標有商標法第23條第1 項第
    14款但書規定之適用云云，亦屬無據。
  (五)本件據以異議商標原係由參加人之前手即法商Establishmen
    ts BERNIER公司於西元1921年所創，並以之作為其所產銷之
    各種胸罩、束腹、內衣褲等商品之商標，除於西元1999年向
    其本國申准註冊外，並自西元1995年起行銷該商標商品至科
    威特、卡達、巴林、美國、紐西蘭、墨西哥、大陸地區、香
    港等世界各國及地區外，復於西元2000年與我國多家貿易商
    洽商，並進口銷售商品至國內，其中訴外人景賀公司即係透
    過貿易商宇傑公司將載有參加人之前手法商BERNIER 公司授
    權使用之據以異議商標商品輸入國內，足見參加人據以異議
    商標於我國境內早有使用之事實。原告一方面主張依參加人
    所提出之出口發貨單記載銷售數量不多，且未註記為據以異
    議商標商品，是以縱使其銷售日期早自1995年始，且參加人
    提出相關之廣告資料，仍無法證明參加人系爭據以異議商標
    為著名商標云云（參原告商標異議答辯理由書第4 頁）；惟
    原告另方面卻又主張系爭商標（與據以異議商標高度近似）
    經由訴外人景賀公司於獲得參加人前手法商BERNIER 公司授
    權後，除一方面透過貿易商宇傑公司進口內衣商品外，在我
    國國內每季並不惜花費二、三百萬元廣告費用，透過有線、
    無線媒體、電視、電台等託播廣告，於各客運公司車體刊登
    廣告，配合各大百貨公司舉辦促銷活動等，使系爭商標於我
    國大量曝光，知名度扶搖直上，深受消費者喜愛，而廣為消
    費者知悉云云（參原告商標異議答辯理由書第6 頁、商標異
    議答辯理由書（二）第5 頁、商標異議答辯理由書（三）第
    3 頁）。可知原告一方面主張據以異議商標不具知名度及識
    別性，另方面卻又主張與據以異議商標高度近似之系爭商標
    具有高知名度與高識別性，其前後說詞顯然矛盾。又倘原告
    前述事實為真，則參加人之前手即法商BERNIER 公司授權訴
    外人景賀公司使用之系爭商標，業因景賀公司之大力促銷推
    廣而具有相當知名度與識別性，更進一步而言，系爭商標既
    已因訴外人景賀公司於代理後大力推廣而具高知名度及識別
    性，則原告於我國境內豈有不知他人先使用系爭商標之事實
    ？換言之，參加人據以異議之商標，亦因其前手授權訴外人
    景賀公司在我國境內使用、推廣，而使據以異議商標在我國
    境內具有相當知名度及識別性，參加人自其前手法商BERNIE
    R 公司承受據以異議商標後，自亦同時承受此種利益，原告
    豈能一方面主張參加人據以異議商標不具識別性及知名度，
    卻一方面又稱參加人之前手授權景賀公司使用之商標業已因
    景賀公司之推廣而廣為人知，具有相當識別性？由是益證原
    告主張其申請系爭商標註冊當時不知他人業已先使用系爭商
    標，亦不知景賀公司與他人間有任何業務、契約往來關係云
    云，乃屬避重就輕之詞，並不足採。
  (六)本件原告一再主張其與景賀公司乃不同之權利主體，且一為
    法人，一為自然人，其對於景賀公司與訴外人法商BERNIER
    公司間向來之契約或業務往來事項均不知，自己與法商BERN
    IER 公司間復無任何契約、地緣、業務往來等關係，自無搶
    註系爭商標之情事云云。惟查，原告以系爭商標申請註冊時
    ，一方面經被告以核駁理由先行通知書告知系爭商標與參加
    人之據以異議商標構成高度近似而因此知悉參加人據以異議
    商標之存在之外，另方面復於異議答辯書狀中表示其所以以
    系爭商標申請註冊，係因為與訴外人景賀公司及法商BERNIE
    R 公司協商後，同意由原告提出系爭商標之註冊申請（姑不
    論法商是否確有同意之意思表示），再再均顯示原告知悉參
    加人據以異議商標之存在，而原告在無法提出法商BERNIER
    公司同意由原告以系爭商標申請註冊之情形下，即以系爭商
    標申請註冊，顯然係搶註他人之商標。原告雖又主張其僅係
    以其所有第29105 號「淑女牌及圖」商標中之「Lady」一字
    申請註冊，而此字乃習見文字，自不能認為係搶註商標云云
    。惟查，原告所有之第29105 號「淑女牌及圖」商標中之「
    Lady」一字係以書寫體搭配一女性頭部剪影呈現，與系爭商
    標中「Lady」一字係由一反白之粗體文字呈現明顯不同，而
    系爭商標中此一「Lady」外文與一粗體橫線以上下併列方式
    ，置於一墨色橫置長方矩形內所聯合組成，此種設計圖樣與
    據以異議商標「LADY Logo 」唯一之差別，僅在於據以異議
    商標在該外文字「Lady」字尾點綴一反白小花朵，此為系爭
    商標所無，是倘若原告確實僅係將其所有之第29105 號「淑
    女牌及圖」商標中所使用之「Lady」外文特取作為另一商標
    ，其所使用之外文字「Lady」自亦應以書寫體呈現為是，且
    其設計之意匠亦無任何理由與據以異議商標呈現高度近似之
    狀態，足見原告上開主張顯不可採。況倘如原告所述，其以
    系爭商標申請註冊時，完全不知參加人據以異議商標存在，
    則其所設計之系爭商標與據以異議商標呈現高度近似之可能
    性應當微乎其微，惟證據所呈現之事實卻不然，足見其所以
    以系爭商標申請註冊，應係受訴外人景賀公司之委託所致，
    佐以原告前述自承其與訴外人景賀公司及法商BERNIER 公司
    協商後，由原告以系爭商標申請註冊，以及原告於異議答辯
    時自述景賀公司與法商BERNIER 公司間之契約、業務往來情
    形，均足以證明原告係在「其他關係」情形下，知悉他人先
    使用之商標存在，而仍然為搶註之行為，是其以系爭商標申
    請註冊，顯然有商標法第23條第1 項第14款前段規定之適用
    ，自不應予准許。
六、綜上所述，被告依首揭規定，為應不准註冊之處分，並無不
    合。訴願決定予駁回，亦無違誤，均應予以維持。本件原告
    請求撤銷原處分及訴願決定，為無理由，應予駁回。
七、本件事證已明，兩造其餘主張或答辯，已與本院判決結果無
    影響，爰毋庸一一論列，併此敘明。
據上論結，本件原告之訴為無理由，爰依智慧財產案件審理法第
1 條、行政訴訟法第98條第1 項前段，判決如主文。
中    華    民    國    99    年    5     月    20    日
                    智慧財產法院第一庭
                          審判長法  官  李得灶
                                法  官  林欣蓉
                                法  官  汪漢卿
以上為正本係照原本作成。
如不服本判決，應於送達後20日內，向本院提出上訴狀並表明上
訴理由，如於本判決宣示後送達前提起上訴者，應於判決送達後
20日內補提上訴理由書（須按他造人數附繕本）。
中    華    民    國    99    年    5     月    20    日
                                書記官  邱于婷


司法院資訊處製作；財團法人民間司法改革基金會備份。
